【裁判字號】    97,小上,92
【裁判日期】    971114
【裁判案由】    損害賠償
【裁判全文】
臺灣臺中地方法院民事裁定              97年度小上字第92號
上  訴  人  丙○○
被上訴人    甲○○
被上訴人    乙○○
上列當事人間請求損害賠償事件，上訴人對於民國97年9月22日
本院臺中簡易庭97年度中小字第2582號第一審判決提起上訴，本
院裁定如下：
    主  文
上訴駁回。
第二審訴訟費用新台幣壹仟伍佰元由上訴人負擔。
    理  由
一、按對於小額程序之第一審裁判之上訴，非以其違背法令為理
    由，不得為之；又其上訴狀應記載上訴理由，並表明(一)原判
    決所違背之法令及其具體內容。(二)依訴訟資料可認為原判決
    有違背法令之具體事實，民事訴訟法第436條之24第2項、第
    436條之25分別定有明文。次按所謂判決違背法令，係指判
    決不適用法規或適用不當者，復為同法第468條所明定，此
    亦為小額事件之上訴程序所準用（民事訴訟法第436條之32
    第2項參照）。再按以判決有不適用法規或適用不當為上訴
    理由時，其上訴狀或理由書應有具體之指摘，並揭示該法規
    之條項或內容，若係成文法以外之法則，應揭示該法則之旨
    趣，倘為司法院解釋或最高法院之判例，則應揭示該判解之
    字號或內容，如依民事訴訟法第496條所列第1款至第5款事
    由提起上訴時（第6款未準用，參照同法第436條之32第2項
    規定），其上訴狀或理由書應揭示合於該條款之事實，上訴
    理由狀如未依此項方法表明，或其所表明者，顯與上開法條
    規定之情形不合時，即難認為已對原判決之違背法令有具體
    之揭示，其上訴自難認為合法，最高法院71年台上字第314
    號判例可資參照。次按上訴不合法者，第二審法院應以裁定
    駁回之，民事訴訟法第444條第1項前段定有明文，且於小額
    事件之上訴程序亦準用之，此參照民事訴訟法第436條之32
    第2項規定自明。
二、本件上訴意旨略以：(一)原審判決輕判被上訴人，有嚴重包庇
    之嫌，令人非議。(二)被上訴人乙○○之輔佐人幾次在法庭上
    誣陷上訴人有對她大聲咆哮，並稱被上訴人名下無財產、身
    體不好、智能減退，均與事實不符。(三)被上訴人乙○○之輔
    佐人強調係因上訴人至被上訴人家中，導致激怒被上訴人罵
    出「瘋子」、「神經病」等言語，實則發生地點是在公共巷
    道。(四)被上訴人並非做粗工，而係「版模工」，其工資每日
    新台幣2,300元，三番兩次口出要找道上兄弟對付上訴人，
    恐嚇要殲滅上訴人全家，要把男的打成殘廢，做狗爬，極盡
    侮辱之能事，在法庭上不斷誹謗上訴人。(五)被上訴人迄今毫
    無悔意，一直胡說八道欺瞞並誤導法官，惡性非輕，如此輕
    判上訴人無法接受。
三、查上訴人前開上訴意旨僅對於被上訴人2人之態度、說詞有
    所指摘或爭執，但未具體指出原審判決有如何違背法令情事
    ，亦未依民事訴訟法第436條之25之規定，表明原判決所違
    背之法令及具體內容，暨依訴訟資料可認為原判決有違背法
    令之具體事實或有民事訴訟法第469條第1款至第5款之情形
    ，自難認對原審判決之如何違背法令已有具體之指摘，依首
    揭說明，其上訴自非合法，應以裁定逕予駁回。
四、依民事訴訟法第436條之32第1項準用同法第436條之19之規
    定，第二審法院為訴訟費用之裁判時，應確定其訴訟費用額
    ，而本件第二審訴訟費用額確定為裁判費1,500元，應依前
    揭條文規定，為如主文第2項之諭知。
五、結論：本件上訴為不合法，依民事訴訟法第436條之32第1項
    、第2項、第444條第1項、第95條、第78條、第436條之19第
    1 項，裁定如主文。
中    華    民    國    97    年    11    月    14    日
                  民事第二庭  審判長法  官  許秀芬
                                    法  官  林宗成
                                    法  官  王邁揚
以上為正本證明與原本無異。
不得抗告。
中    華    民    國    97    年    11    月    14    日
                                    書記官


司法院資訊處製作；財團法人民間司法改革基金會備份。
